# Mötesprotokoll (2025-03-20)

## Närvarande

- Rebin
- Axner
- Embla
- Hasan
- Adrian

## Protokoll

Var och en svarar på frågorna nedan, 1 person antecknar

- Vad ska jag börja göra?
- Vad ska jag sluta göra?
- Vad ska jag forstätta göra?

### Rebin

- Jag kommer att skapa användartester på varje komponent jag skapar.
- Jag kommer att sluta att skjuta upp saker till sista minuten.
- Jobba mer på nätterna där mitt fokus är som bäst.

### Embla

- Jag ska börja skriva bättre acceptanskriter för mina komponenter.
- Jag ska sluta bara göra en commit på slutet när jag är färdig, utan göra det oftare.
- Jag ska fortsätta göra en ny branch för varje komponent jag skapar.

### Adrian

- Jag ska börja sätta larm 5 minuter innan varje möte börjar.
- Jag ska försöka hålla mig till den branch som en komponent ligger i eller är kopplad till, så jag inte jobbar i fel branch.
- Planera ut vad som behöver göras i en specifik funktioner. Göra pseudokod för varje fil.

### Hasan

- Jag ska börja med att ha koll på vilken branch jag jobbar i för en specifik funktion.
- Jag ska sluta göra få commits och istället göra fler.
- Jag ska fortsätta att vara aktiv i gruppen och hjälpa till där det behövs.

### Axner

- Jag ska förbereda mer inför daily scrums.
- Jag ska sluta göra en stor branch, utan göra mindre branches för olika komponenter.
- Jag ska fortsätta komma i tid till mötena.

### Övrig diskussion

- Diskussion kring nästa sprint och vad vi behöver jobba med till nästa sprint.
