# Mötesprotokoll (2025-03-14)

## Närvarande

- Rebin
- Adrian
- Axner
- Embla
- Hasan

## Protokoll

### Gemensamt

- Vi kommer att börja med funktionaliteten nästa vecka och se till att allt är klart för att börja med det.
- Vi ska eventuellt skapa några scenario/tester på måndag för att kunna testa våran design/layout på användare.
- Massa konflikter kommer dyka upp när vi börjar med funktionaliteten, vi ska vara beredda på det och lösa det tillsammans.
- Skriva grundläggande koden tillsammans för att sedan tilldela olika komponenter till varje person.
- Fortsätta be awesome!
