# Mötesprotokoll (2025-03-19)

## Närvarande

- Rebin
- Adrian
- Axner
- Embla
- Hasan

## Protokoll

### Gemensamt

- Igår hade vi gemensamt kodning och gick igenom användartesterna. Vi jobbade på funktionaliteten på applicationen och skrev kod tillsammans, fixade landningpage så att det står öppettider.
- Idag ska vi fortsätta med funktionaliteten och se till att allt fungerar som det ska. Vi ska se till att allt är klart för att börja med det. Vi ska eventuellt skapa några scenario/tester för att kunna testa våran application på användare.
- Se till och fixa override av ordern, Fixa kvitto, Testa funktionalitet, Lägga upp allt i dev och eventuellt pusha upp allt till main, Fixa currentUser detta så att man ser i localstorage.
- Massa konflikter kommer dyka upp när vi börjar med att lägga ihop allt, vi ska vara beredda på det och lösa det tillsammans.
