# Mötesprotokoll (2025-03-12)

## Närvarande

- Rebin
- Adrian
- Axner
- Embla
- Hasan

## Protokoll

- Vad gjorde du igår?
- Vad ska du göra idag?
- Finns det några hinder?

### Gemensamt

- Igår gjorde klart våra delar som vi skulle ha gjort klart för sprinten
- idag ska vi sätta ihop alla delarna på github och se så att allting fungerar tillsammans inför Sprint Review.
- Det kan uppstå konflikter men vi löser dem tillsammans.

### Övrigt
