# Mötesprotokoll (2025-03-13)

## Närvarande

- Rebin
- Adrian
- Axner
- Embla
- Hasan

## Protokoll

### Gemensamt

- Sprint Review idag, vi ska se till att allt är klart och att vi är redo att presentera vårt projekt för kunden.
- Vi har inte haft några större problem under sprinten, vi har jobbat bra tillsammans och löst problemen som uppstått.
- Vi har haft en bra kommunikation och alla har varit delaktiga i projektet.

### Frågor till kunden

- Vad tycker du om fonterna, färgerna och layouten på hemsidan?
- Vad får du för känsla när du ser våran hemsida?
- Hur upplever du navigeringen på hemsidan?
- Vad tycker du att bilderna & de visuella elementen och om det passar hemsidan?
- Är textinnehållet relevant och intressant, finns det något du vill lägga till eller ta bort?
- Är det något ni tycker att vi har gjort bra och som ni vill att vi ska fortsätta med?
- Är det något ni vill att vi ska ändra på eller förbättra?
- Är det något ni saknar i projektet?
