# Mötesprotokoll (2025-03-20)

## Närvarande

- Rebin
- Adrian
- Axner
- Embla
- Hasan

## Protokoll

### Gemensamt

- Igår hade vi gemensamt kodning och gick igenom användartesterna. Vi applicerade feedbacken från användartesterna och fixade några buggar. Även jobbade på funktionaliteten kring olika sidor och gjorde det mer användarvänligt.
- Idag ska vi ha en Sprint Review och Sprint Retrospective. Vi ska se till att allt är klart för att börja med det. Vi ska eventuellt skapa några scenario/tester för att kunna testa våran application på användare.
- Vi upplever att vi inte kommer att ha några hinder längst vägen. Vi har en bra plan och vi har en bra kommunikation inom teamet.
