# Mötesprotokoll (2025-03-20)

## Närvarande

- Rebin
- Axner
- Embla
- Hasan
- Adrian

### Till nästa sprint.

- Spara order som specifik användare
- Profilvy samt att kolla på orderhistorik
- Bli klar med all funktionalitet

### Frågor till kunden

- Finns det något du vill lägga till eller ta bort?
- Är det något ni tycker att vi har gjort bra och som ni vill att vi ska fortsätta med?
- Är det något ni vill att vi ska ändra på eller förbättra?
- Är det något ni saknar i projektet?
