# Mötesprotokoll (2025-03-07)

## Närvarande

- Rebin
- Hasan
- Adrian
- Axner
- Embla

## Protokoll

- Vi har gått igenom våran Figma skiss och diskuterat vad som ska göras. Vi har även gått igenom vilka som ska göra vad och hur vi ska göra det. Vi har även gått igenom vilka hinder som kan finnas och hur vi ska lösa det.
